臺灣高雄地方法院刑事判決　　　　　　　　　　　　九十一年度易字第一五三二號
　　公　訴　人　臺灣高雄地方法院檢察署檢察官
　　被　　　告　乙○○
右列被告因竊盜案件，經檢察官聲請簡易判決處刑（九十年度偵字第二三五九四號）
，嗣本院鳳山簡易庭（九十一年度鳳簡字第一三三號）認不宜逕以簡易判決處刑，移
由本院依通常程序審理，本院判決如左：
    主  文
乙○○竊盜，處拘役伍拾玖日，如易科罰金，以參佰元折算壹日。
    事  實
一、乙○○於民國九十年十二月十五日凌晨一時十七分許，在高雄縣橋頭鄉○○村○
    ○路二二二號前，見甲○○所有之車牌ＧＦ９─５３８號重機車之鑰匙未取下，
    竟萌為自己不法所有之意圖，以該鑰匙發動機車後竊取之，得手後將之騎至其位
    於高雄縣橋頭鄉○○路金福二巷十七弄七號住處附近之「文惠幼稚園」前藏放。
    嗣於同日凌晨二時許，甲○○發現機車失竊後隨即報警，經警方調閱失竊地點之
    監視錄影帶後，循線前往乙○○前址住處查獲，並於文惠幼稚園前尋獲上開失竊
    之機車（業據領回）。
二、案經高雄縣警察局移送臺灣高雄地方法院檢察署檢察官偵查起訴。
    理  由
一、訊據被告乙○○固供承有於右揭時地擅自將被害人機車騎走之事實，然矢口否認
    有不法所有之竊盜犯意，辯稱：當時因為時間已經很晚了，且該車鑰匙未拔，我
    就想要騎去兜風一下，所以將車騎走，後來就將車放在幼稚園附近，拔下鑰匙後
    走路回家，我沒有要偷車的意思云云。經查，右揭事實業據被告於警訊及偵查中
    坦承不諱，核與被害人甲○○指述之失竊情節相符，復有自監視錄影帶畫面翻拍
    之相片二幀及贓物認領保管收據一紙在卷可佐。至被告之上開辯解內容，不僅與
    常情相違，且係遲至本院審理時始為上述辯解，自難信為真實。綜上所述，本案
    事證明確，被告之犯行已可認定。
二、核被告所為，係犯刑法第三百二十條第一項之竊盜罪。審酌被告前無犯罪前科，
    有台灣高雄地方法院檢察署刑案資料查註紀錄表、本院被告院內索引卡紀錄表及
    台灣高等法院被告全國前案紀錄表各一紙在卷可憑，素行非差，及其犯罪動機、
    方法、所生損害、犯後態度，又被害人甲○○已表示：無追究被告責任的意思等
    語（見本院九十一年六月四日訊問筆錄）等一切情狀，量處如主文所示之刑，並
    諭知易科罰金之折算標準。
三、臺灣高雄地方法院檢察署九十一年度偵字第二三五七四號竊盜案件之移送併辦意
    旨，係以：被告乙○○於九十年十二月十九日，盜接其鄰居被害人林佩雯家中之
    電話線路後，即自同日起至同年月十九日止，連續擅自予以撥打使用，因認被告
    亦涉有竊盜犯行，而與本案有連續犯之裁判上一罪關係云云。經查，訊據被告固
    坦承有盜接並擅自撥打被害人林佩雯家中電話之事實，核與被害人林佩雯指述之
    情節亦相符合，惟按，刑法上「竊盜罪」乃指行為人意圖為自己或第三人不法之
    所有，而乘他人不備之際，擅自拿取他人管領中之動產而欲將之置於自己實力支
    配下之行為，經核被告之上開行為，並未將他人之物置於自己實力支配下，是以
    自不構成刑法上竊盜罪，況被告於警訊中乃自承：因為打家裡的電話，打太多怕
    被家人罵，所以偷接別人的電話線路等語（見併辦部分之警訊筆錄），亦難認與
    本案竊取機車係基於同一概括犯意為之，準此，被告所涉前開移送併辦部分之犯
    行，與本案竊盜罪之行為、犯意均不相同，亦無任何裁判上一罪之關係，本院自
    無從併予審理，應退回由檢察官另行偵辦，附此敘明。
據上論斷，應依刑事訴訟法第四百五十二條、第二百九十九條第一項，刑法第三百二
十條第一項，第四十一條第一項，罰金罰鍰提高標準條例第一條前段、第二條，判決
如主文。
中      華      民      國    九十一      年      六      月    十八    日
                                  臺灣高雄地方法院刑事第六庭
                                        法  官  周玉群
右正本證明與原本無異。
如不服本判決，應於判決送達後十日內，向本院提出上訴狀。
                                        書記官  陳瓊芳
中      華      民      國    九十一      年      六      月    十八    日
附錄本案論罪科刑法條：
中華民國刑法第三百二十條第一項 (普通竊盜罪)：
  意圖為自己或第三人不法之所有，而竊取他人之動產者，為竊盜罪，處五年以下有
  期徒刑、拘役或五百元以下罰金。
